最高法院刑事判決　　　　　　　　　　　　　　　八十六年度台上字第三九二七號
　　上訴人　甲○○
右上訴人因偽造文書等罪案件，不服台灣高等法院，中華民國八十六年四月十四日第
二審判決（八十六年度上訴字第一○八○號，起訴案號：台灣板橋地方法院檢察署八
十五年度偵字第一二三○號），提起上訴，本院判決如左：
    主  文
上訴駁回。
    理  由
一偽造文書部分：
按刑事訴訟法第三百七十七條規定，上訴於第三審法院，非以判決違背法令為理由，
不得為之。是提起第三審上訴，應以原判決違背法令為理由，係屬法定要件。如果上
訴理由狀並未依據卷內訴訟資料，具體指摘原判決不適用何種法則或如何適用不當，
，即應認其上訴為違背法律上之程式，予以駁回。本件原判決依憑上訴人甲○○在
檢察官偵查中及第一審與原審審理時供認之自白，核與告訴人許淑津指訴之情節相符
，復有卷附經變造之土地、建物登記簿謄本影本，他項權利證明書影本等，認定上訴
人有其事實欄所載之此部分犯行，因而維持第一審依牽連犯從一重論處上訴人行使變
造公文書，足以生損害於公眾及他人罪刑之判決，駁回上訴人對此部分之第二審上訴
。上訴意旨略以：上訴人在原審審理中，曾以許淑津允諾於民國八十三年九月間借予
上訴人新台幣二百萬元，由上訴人提供系爭坐落台北縣新莊市○○段第四一號土地予
許淑津設定抵押權，上訴人曾聲請原審偵訊許淑津，原審認無必要，拒絕偵訊，太過
草率，難以信服云云。然許淑津既經原審合法訊問，且供述明確，依刑事訴訟法第一
百九十六條之規定，自毋庸再加傳喚。且上訴意旨所謂曾聲請原審傳訊許淑津，究竟
與本件此部分待證事實有何關連﹖有無調查之必要性﹖原審未加傳訊，究竟如何違背
法令﹖皆未依據卷證資料予以具體表明，殊難認已具備首揭法定要件，應認此部分之
上訴為違背法律上之程式，予以駁回。
二侵占部分；
按刑事訴訟法第三百七十六條所列各罪之案件，經第二審判決者，不得上訴於第三審
法院，此觀該法條之規定甚明。上訴人被訴侵占部分，原判決將第一審關於此部分之
判決撤銷後，改判仍論處上訴人意圖為自己不法之所有，而侵占自己持有他人之物罪
刑。查該罪名係屬刑事訴訟法第三百七十六條第三款之案件。依上開說明，既經第二
審判決，自不得上訴於第三審法院，上訴人竟一併提起上訴，顯為法所不許，亦應予
以駁回。
據上論結，應依刑事訴訟法第三百九十五條前段，判決如主文。
中      華      民      國    八十六    年      六      月     廿七     日
                              最高法院刑事第二庭
                                  審判長法官  施  文  仁
                                        法官  陳  炳  煌
                                        法官  張  淳  淙
                                        法官  洪  文  章
                                        法官  林  錦  芳
      右正本證明與原本無異
                                              書  記  官
中      華      民      國    八十六    年      七      月      二      日
